sv: Form på bränsletank för vattenfarkoster: Cylindrisk; Platt/lågprofil; Oregelbunden/anpassad; L-formad; Rektangulär; Rund; Fyrkantig; Kilformad; Övrigt
lt-LT: Vandens transporto priemonių degalų bakų formos: Cilindrinis; Plokščias / žemo profilio; Netaisyklingas / nestandartinis; L formos; Stačiakampis; Apvalus; Kvadratinis; Pleišto formos; Kita
bg-BG: Форма на резервоара за гориво на плавателен съд: Цилиндрична; Плоска/нископрофилна; Нестандартна/по поръчка; L-образна; Правоъгълна; Кръгла; Квадратна; Клиновидна; Други
en: Watercraft fuel tank shape: Cylindrical; Flat/Low-profile; Irregular/Custom; L-shape; Rectangular; Round; Square; Wedge; Other
pl: Kształt zbiornika paliwa jednostki pływającej: Cylindryczny; Płaski/niskoprofilowy; Nieregularny/niestandardowy; W kształcie litery L; Prostokątny; Okrągły; Kwadratowy; Klinowy; Inne
ja: 水上バイク燃料タンク形状: 円柱型; 薄型/ロープロファイル; 不規則/カスタム; L字型; 長方形; 丸型; 正方形; くさび型; その他
zh-TW: 船艇油箱形狀: 圓柱狀; 扁平/低調式; 不規則/客製化; L 型; 長方形; 圓形; 正方形; 楔形; 其他
it: Forma del serbatoio di carburante del natante: Cilindrica; Piatta/a basso profilo; Irregolare/su misura; A L; Rettangolare; Rotonda; Quadrata; A cuneo; Altro
de: Form des Kraftstofftanks des Wasserfahrzeugs: Zylindrisch; Flach/Low-Profile; Unregelmäßig/Spezialanfertigung; L-förmig; Rechteckig; Rund; Quadratisch; Keilförmig; Sonstige
cs: Tvar palivové nádrže plavidla: Válcový; Plochý / nízký profil; Nepravidelný / na míru; Ve tvaru L; Obdélníkový; Kulatý; Čtvercový; Klínový; Jiný
hu: Vízi jármű üzemanyagtartályának alakja: Henger alakú; Lapos/alacsony profilú; Szabálytalan/egyedi; L-alakú; Téglalap alakú; Kerek; Négyzet alakú; Ék alakú; Egyéb
es: Forma de los tanques de combustible de las embarcaciones: Cilíndrico; Plano/de perfil bajo; Irregular/personalizado; En forma de L; Rectangular; Redondo; Cuadrado; En cuña; Otro
hr-HR: Oblik spremnika goriva za plovila: Cilindrično; Ravno / niskog profila; Nepravilno / prilagođeno; L-oblik; Pravokutno; Okruglo; Kvadratno; Klinasto; Ostalo
ko: 선박 연료 탱크 모양: 원통형; 평면/로우 프로파일; 불규칙형/맞춤형; L자형; 직사각형; 원형; 정사각형; 쐐기형; 기타
ro-RO: Forma rezervorului de combustibil pentru ambarcațiuni: Cilindric; Plat/Cu profil redus; Neregulat/Personalizat; În formă de L; Dreptunghiular; Rotund; Pătrat; Pană; Altele
fi: Vesikulkuneuvojen polttoainesäiliön muoto: Sylinterimäinen; Litteä/matalaprofiilinen; Epäsäännöllinen/mukautettu; L-muotoinen; Suorakulmainen; Pyöreä; Neliö; Kiilanmuotoinen; Muu
tr: Deniz aracı yakıt deposu şekli: Silindirik; Düz/düşük profilli; Düzensiz/özel; L şeklinde; Dikdörtgen; Yuvarlak; Kare; Kama; Diğer
zh-CN: 船舶油箱形状: 圆柱形; 扁平/低剖面; 不规则/定制; L 形; 矩形; 圆形; 正方形; 楔形; 其他
pt-PT: Forma do depósito de combustível da embarcação: Cilíndrico; Plano/perfil baixo; Irregular/personalizado; Em forma de L; Retangular; Redondo; Quadrado; Cunha; Outro
fr: Forme du réservoir de carburant d’embarcation: Cylindrique; Plat/profil bas; Irrégulier/sur mesure; En forme de L; Rectangulaire; Rond; Carré; En biseau; Autre
nl: Watervaartuig brandstoftank vorm: Cilindrisch; Plat/laag profiel; Onregelmatig/op maat; L-vormig; Rechthoekig; Rond; Vierkant; Wigvormig; Overige
ru: Форма топливного бака водного транспорта: Цилиндрический; Плоский/низкопрофильный; Нестандартный/индивидуальный; Г-образный; Прямоугольный; Круглый; Квадратный; Клиновидный; Другое
el: Σχήμα δεξαμενής καυσίμου σκάφους: Κυλινδρικό; Επίπεδο/Χαμηλού προφίλ; Ακανόνιστο/Ειδικό; Σχήμα L; Ορθογώνιο; Στρογγυλό; Τετράγωνο; Σφηνοειδές; Άλλο
sk-SK: Tvar palivovej nádrže plavidla: Valcovitý; Plochý/nízkoprofilový; Nepravidelný/vlastný; Tvar L; Obdĺžnikový; Okrúhly; Štvorcový; Klinový; Iné
da: Form på brændstoftank til fartøj: Cylindrisk; Flad/lavprofil; Uregelmæssig/specialfremstillet; L-form; Rektangulær; Rund; Firkantet; Kile; Andet
vi: Hình dạng bình nhiên liệu tàu thủy: Hình trụ; Phẳng/Thiết kế mỏng; Không đều/Tùy chỉnh; Hình chữ L; Hình chữ nhật; Hình tròn; Hình vuông; Hình nêm; Khác
pt-BR: Embarcação formato do tanque de combustível: Cilíndrico; Plano/perfil baixo; Irregular/personalizado; Em formato de L; Retangular; Redondo; Quadrado; Em formato de cunha; Outros
sl-SI: Oblika rezervoarja za gorivo plovila: Cilindrično; Ravno/nizki profil; Nepravilno/po meri; V obliki črke L; Pravokotno; Okroglo; Kvadratno; Klinasto; Drugo
nb: Formen på båtens drivstofftank: Sylindrisk; Flat/lavprofil; Uregelmessig/tilpasset; L-formet; Rektangulær; Rund; Firkantet; Kileformet; Annet
th: ระบุวิธีการเติมหรือจัดหาน้ำให้กับแหล่งน้ำใต้ดิน: ทรงกระบอก; ทรงแบน/โครงต่ำ; ทรงไม่สม่ำเสมอ/ปรับแต่งเอง; ทรงตัว L; ทรงสี่เหลี่ยมผืนผ้า; ทรงกลม; ทรงสี่เหลี่ยมจัตุรัส; ทรงลิ่ม; อื่นๆ